# 基金公司是否控制的问题目录目录

提问人：zhuxiangyicpa 时间：2019-01-08 19:28:45
陈版，请问目前二手房销售模式下 B 公司收入确认的时点要怎么确定呢？
项目组内对该项收入确认时点存在分歧，一种观点认为应以办妥房产证过户为收入确认时点，理由是已完成产权转移（B 公司目前采用该方式确认收入）；另一种观点认为应以发送收楼通知书为收入确认时点，理由是合同约定了该项交付方式，并能与一手房收入确认时点保持一致。

回答人：chenyiwei
建议后者（前提是在该时点上，办理房产证预期不存在障碍）。

提问人：zhuxiangyicpa 时间：2019-01-08 21:08:23
陈老师，B 公司销售二手房时均是先办妥房产证过户再发送收楼通知书的。
我们咨询了律师的意见，律师认为房屋的风险和报酬的转移只能早于或等于办妥房产证的日期。在一手房交易模式中，一般是先发送收楼通知书再办理房产证，因此可以采取以发送收楼通知书为收入确认时点；对于二手房交易而言，一般是先办理房产证过户再发送收楼通知书，房屋的风险和报酬转移时点不能晚于办妥房产证过户，即不能以发送收楼通知书为风险转移的时点。
在这种情况下以办妥房产证过户为收入确认条件是否妥当？

回答人：chenyiwei
因为实质上是一手房交易，只是规避监管规定而人为做成二手房交易。是否存在房产证过户后购买方拒绝收房的可能性？